臺灣板橋地方法院刑事判決　　　　　　　 94年度訴字第534號
公　訴　人　臺灣板橋地方法院檢察署檢察官
被　　　告　甲○○
上列被告因違反毒品危害防制條例案件，經檢察官提起公訴（93
年度偵字第7950號），本院以簡式審判程序審理，判決如下：
    主  文
甲○○連續轉讓第一級毒品，處有期徒刑壹年陸月。
    事  實
一、甲○○明知海洛因係毒品危害防制條例所明定之第一級毒品
    ，不得持有及轉讓，竟基於轉讓第一級毒品海洛因之概括犯
    意，自民國92年12月下旬某日起至93年4 月29日（起訴書誤
    載為4 月23日）止，在臺北縣板橋市○○路430 巷17之2 號
    3 樓住處，連續多次無償提供第一級毒品海洛因予其同居之
    成年女友謝慧純施用（謝慧純所涉施用第一級毒品案件，另
    由本院以94年度訴字第808 號審理中）而轉讓之，平均每2
    日提供1 次、每次提供1 包淨重約0.4 公克之第一級毒品海
    洛因予謝慧純施用。嗣於93年4 月30日晚上7 時30分許，為
    警在上址住處查獲，並於甲○○所騎乘車牌號碼EBT-559 號
    輕型機車之置物箱內起獲甲○○所有、擬供己施用（甲○○
    所涉施用第一級毒品案件，業經本院以93年度訴字第1190號
    判處有期徒刑8 月確定，現仍在執行中）及擬轉讓給謝慧純
    施用之第一級毒品海洛因56包（驗餘合計淨重13.0公克，起
    訴書誤載為共約淨重10.5公克），及與本案無涉之分裝匙1
    支、分裝袋3 個、葡萄糖1 包，另在甲○○身上右側褲袋及
    上址住處起獲與本案無涉之注射針筒3 支、香菸盒1 個等物
    。
二、案經臺北縣政府警察局金山分局報請臺灣板橋地方法院檢察
    署檢察官偵查起訴。本院於準備程序進行中，被告就被訴事
    實為有罪之陳述，經告知簡式審判程序之旨，並聽取當事人
    之意見後，本院合議庭裁定由受命法官獨任進行簡式審判程
    序。
    理  由
一、上揭犯罪事實，業據被告甲○○於本院審理時坦承不諱，核
    與同案被告謝慧純於本件為警查獲當日即93年4 月30日在警
    詢時所供：伊於前次接受觀察勒戒後，於92年12月下旬，在
    板橋市南雅夜市某旅館內，有施用第一級毒品海洛因。……
    伊與被告是同居男女關係，與被告認識約3 、4 年，同居約
    1 、2 年，雙方均無任何仇恨及財物糾紛。……警方查扣之
    海洛因56包等物，都是被告所有。……伊所施用之第一級毒
    品海洛因，有的是被告免費提供的，每2 天提供1 包海洛因
    。……伊經常與被告一起在上址住處施用海洛因，最後1 次
    與被告一起施用海洛因，係於93年4 月29日晚上8 、9 點在
    上址住處施用等語（見偵卷第12至14頁）均相符合，並有第
    一級毒品海洛因56包（驗餘合計淨重13.0公克）扣案可資佐
    證，足以擔保被告之上開自白確與事實相符。雖謝純慧嗣於
    93年7 月28日檢察事務官訊問時翻異前供，改稱未與被告同
    （見偵卷第89頁），惟查：謝純慧前於警詢時已就被告轉讓
    第一級毒品海洛因之情節供述綦詳，且從未提及警員有何不
    正取供情事，而其於上開偵訊時亦坦承曾經施用第一級毒品
    海洛因，竟未能明確交待其所施用之毒品係由何人提供，另
    參酌被告自始至終亦均坦承其與謝純慧係同居關係，謝純慧
    於上開偵訊時竟就此亦一併否認，堪認謝純慧於警詢時所供
    始屬可採，其於檢察事務官所述內容，應係迴護被告之詞，
    而無可取。綜上，本案事證已臻明確，被告犯行足堪認定，
    應依法論科。
二、論罪：按連續數行為而犯同一之罪名者，以一罪論，刑法第
    56條定有明文，故於連續犯罪之際，遇刑法有所變更時，其
    雖一部涉及舊法，一部涉及新法，應逕依最後行為時之法律
    處斷（最高法院29年上字第3866號判例參照）。查毒品危害
    防制條例已於92年7 月9 日修正公布全文，並自公布後6 個
    月即93年1 月9 日起施行，而本案被告甲○○開始轉讓第一
    級毒品海洛因之行為時（即92年12月下旬某日），固在前開
    修正後毒品危害防制條例生效之前，然其連續轉讓毒品之最
    後行為時（即93年4 月29日），係在修正後條例生效之後，
    即應適用修正後之規定予以論處，不生比較新舊法之問題。
    又海洛因係屬毒品危害防制條例第2 條第2 項第1 款所定之
    第一級毒品，是核被告所為，係犯毒品危害防制條例第8 條
    第1 項之轉讓第一級毒品罪。其轉讓前持有第一級毒品海洛
    因之低度行為，為轉讓之高度行為所吸收，不另論罪。被告
    先後多次轉讓第一級毒品之犯行，時間緊接，所犯構成要件
    相同，顯係基於概括犯意所為，為連續犯，應依刑法第56
    條規定論以一罪，並加重其刑。末按轉讓、持有毒品達一定
    數量者，加重其刑至二分之一，其標準由行政院定之，毒品
    危害防制條例第8 條第6 項、第11條第4 項固分別定有明文
    ，而依據行政院於93年1 月7 日所頒佈之轉讓持有毒品加重
    其刑之數量標準，轉讓第一級毒品達淨重5 公克以上者，即
    應依上揭規定加重其刑至二分之一。惟本件被告供稱其每次
    提供1 包淨重約0.4 公克之第一級毒品海洛因予謝純慧，復
    查無積極證據可以證明被告有一次轉讓超過5 公克以上者，
    自無需依毒品危害防制條例第8 條第6 項規定加重處罰；至
    被告持有第一級毒品海洛因之行為既不另論罪，本案查獲時
    扣得被告持有之海洛因數量（驗餘合計淨重13.0公克），縱
    逾上開5 公克之數量標準，此部分亦無同條例第11條第4 項
    加重其刑規定之適用餘地，併此敘明。
三、量刑：爰審酌被告前有賭博、竊盜、施用毒品等犯罪紀錄，
    素行不佳，此有臺灣高等法院被告前案紀錄表附卷可稽，其
    不思戒除毒癮，改過自新，且應深知毒品危害人之身心健康
    匪淺，竟變本加厲轉讓第一級毒品海洛因供其女友謝慧純施
    用，且其轉讓毒品之期間長達約4 個月，期間平均每2 日轉
    讓1 次，次數頻繁，累積轉讓毒品之全部數量估計達24 公
    克之多（0.4 公克/ 每次×15次/ 每月×4 個月＝24公克）
    ，所生危害非輕，惟兼衡謝慧純之素行狀況亦屬非佳，且於
    91年間曾因施用毒品案件經法院裁定送觀察、勒戒，有臺灣
    高等法院被告前案紀錄表在卷可參，於本件被告提供毒品之
    前，應即染有毒癮，暨被告於本院審理時尚能坦承犯行，態
    度良好等一切情狀，量處如主文所示之刑，以示懲儆。
四、沒收：扣案之海洛因56包（驗餘合計淨重13.0公克），係本
    件查獲之第一級毒品，有法務部調查局93年6 月18日調科壹
    字第060008473 號鑑定通知書影本1 件存卷可憑（見本院卷
    第26頁），惟因被告另犯施用毒品案件，業經本院前以93年
    度訴字第1190號判決將上開扣案之海洛因沒收銷燬之，該案
    判決並經確定，已送臺灣板橋地方法院檢察署檢察官執行在
    案（94年度執字第1247號），有該案判決及臺灣高等法院被
    告前案紀錄表各1 件可證，本院自無庸再重複為沒收銷燬之
    諭知。至分裝匙1 支、分裝袋3 個、葡萄糖1 包、注射針筒
    3 支、香菸盒1 個等物，核與本案無涉，且亦經本院以前開
    判決一併諭知沒收，爰不於本案宣告沒收之。起訴書所請宣
    告沒收、銷燬扣案物品云云，於法尚有未合，附此敘明。
據上論斷，應依刑事訴訟法第273 條之1 第1 項、第299 條第1
項前段，毒品危害防制條例第8 條第1 項，刑法第11條前段、第
56條，判決如主文。
本案經檢察官李吉祥到庭執行職務。
中　　華　　民　　國　　94　　年　　5 　　月　　9 　　日
                  刑事第十九庭　法　官　朱嘉川
以上正本證明與原本無異。
如不服本判決，應於判決送達後10日內，向本院提出上訴狀。
中　　華　　民　　國　　94　　年　　5 　　月　　9 　　日
                                書記官　陳聖儒
附錄本案所犯法條全文：
毒品危害防制條例第8條：
轉讓第一級毒品者，處1 年以上7 年以下有期徒刑，得併科新臺
幣1 百萬元以下罰金。
轉讓第二級毒品者，處6 月以上5 年以下有期徒刑，得併科新臺
幣70萬元以下罰金。
轉讓第三級毒品者，處3 年以下有期徒刑，得併科新臺幣30萬元
以下罰金。
轉讓第四級毒品者，處1 年以下有期徒刑，得併科新臺幣10萬元
以下罰金。
前四項之未遂犯罰之。
轉讓毒品達一定數量者，加重其刑至二分之一，其標準由行政院
定之。
